Minutes et répertoires du notaire Émile FOULD, 7 novembre 1832 - 6 août 1880 (étude VIII)
Archives nationales (France)
- Minutes de Émile FOULD, novembre 1832 - 8 mai 1899; MC/ET/VIII/1514 - MC/ET/VIII/1833, MC/ET/VIII/1950 - MC/ET/VIII/1962, MC/ET/VIII/1979 - MC/ET/VIII/1980
  - Minutes. 1851, juillet - septembre, juillet - septembre 1851; MC/ET/VIII/1647
    - Procuration r.p., dépôt, vente de rente etat 5%, 104 f., 22 septembre 1851; MC/ET/VIII/1647
      Nom, qualité: (M.) Clemendot, Jacques.
      Profession: capitaine de vaisseau, Brest (Finistère).
      Domicile: Brest (Finistère).
      Nom, qualité: (M.) Tattet, Frederic Louis.
    - Succession, partage., 22 septembre 1851; MC/ET/VIII/1647
    - Procuration rente publique, dépôt, vente de rente etat 5%., 23 septembre 1851; MC/ET/VIII/1647
      Nom, qualité: (M.) Valeriani, Emile.
      Nom, qualité: (Mme ou Mlle) Rubieri, Elisabeth.
      Domicile: Prato (italie).
      Nom, qualité: (M.) Puccianti, Francois.
      Profession: négociant, Prato (italie).
      Nom, qualité: (M.) Balestri, Maurice.
      Nom, qualité: (M.) Giusti, Jean Baptiste.
      Domicile: Arezzo (italie).
      Nom, qualité: (M.) Giusti, Alcide.
      Nom, qualité: (M.) Cenni, Joseph.
      Profession: négociant, Arezzo (italie).
      Nom, qualité: (M.) Ballerini, Joseph.
      Nom, qualité: (M.) Bellini, Louis.
      Nom, qualité: (Mme ou Mlle) Achiardi-Ruschi, Marie Virginie.
      Domicile: Pescia (italie).
      Nom, qualité: (M.) Dainelli, Salvatore.
    - Procuration r.p., dépôt, conversion d'indemnite aux ex-possesseurs d'esclaves., 23 septembre 1851; MC/ET/VIII/1647
      Nom, qualité: (Mme ou Mlle) Bruneau, Lisa.
      Nom, qualité: (M.) Fiquet, Charles.
      Nom, qualité: (M.) Clerc, Pierre Jacques.
      Profession: gereur d'habitation, Precheur (le) (martinique (la)).
      Domicile: Precheur (le) (martinique (la)).
      Nom, qualité: (Mme ou Mlle) Ollivier, Marie Francoise Leonce.
      Nom, qualité: (M.) Marot de Lisle.
      Nom, qualité: (M.) Azara, Charles Casimir.
      Nom, qualité: (M.) Birot-Brice, Joseph Mathieu.
    - Mariage., 24 septembre 1851; MC/ET/VIII/1647
      Nom, qualité: (M.) Dressler, Jean Pierre Gustave.
      Profession: négociant, Londres (angleterre).
      Nom, qualité: (M.) Dressler, Jean Henry.
      Domicile: Francfort (allemagne).
      Domicile: Batignolles-Monceaux (les) (Paris) rue des Moulins, 11.
      Nom, qualité: (M.) Huc D', Jean Jacques Philippe Eugene.
      Domicile: Batignolles-Monceaux (les) (Paris) rue des Moulins, 11
    - Vente, terrain, 600 f, Clichy (Hauts-de-Seine) Chaussemilly., 24 septembre 1851; MC/ET/VIII/1647
      Nom, qualité: (M.) Deligny, Jules Gabriel.
      Domicile: Paris (Paris) rue Saint-Lazare, 24
    - Procuration r.p., dépôt, vente de rente etat 5%., 24 septembre 1851; MC/ET/VIII/1647
      Nom, qualité: (M.) Cappelli, Etienne.
      Profession: employe, Barberino-Di-Mazetti (italie).
      Domicile: Barberino-Di-Mazetti (italie).
      Nom, qualité: (M.) Dragoni, Gaspard.
      Nom, qualité: (M.) Guadagni, Charles.
      Nom, qualité: (M.) Ristori, Jean Baptiste.
      Nom, qualité: (M.) Simi, Antoine.
    - Procuration r.p., dépôt, vente de rente etat 5%, 29 f., 25 septembre 1851; MC/ET/VIII/1647
      Nom, qualité: (M.) Vitali, Francois.
      Nom, qualité: (M.) Gugliantini, Antoine.
    - Transport, créance pour travaux de serrurerie, 2500 f., 26 septembre 1851; MC/ET/VIII/1647
      Nom, qualité: (M.) Feragus, Jean Baptiste.
      Domicile: Paris (Paris) rue Breda, 27.
      Nom, qualité: (M.) Pinatel, Henry Louis.
      Domicile: Paris (Paris) rue de Bondy, 6
    - Procuration r.p., dépôt, conversion d'indemnite aux ex-possesseurs d'esclaves., 26 septembre 1851; MC/ET/VIII/1647
      Nom, qualité: (M.) Souque, Louis Francois Albert.
      Nom, qualité: (M.) Deslande, Victor Aime.
  - Minutes. 1851, octobre - décembre, octobre - décembre 1851; MC/ET/VIII/1648
    - Procuration r.p., dépôt, vente de rente etat, 60 f., 1er octobre 1851; MC/ET/VIII/1648
      Nom, qualité: (M.) Lemercier, Ferdinand.
      Profession: juge, Chateaubriant (Loire-Atlantique).
      Domicile: Chateaubriant (Loire-Atlantique).
    - Procuration r.p., dépôt, conversion d'indemnite aux ex-possesseurs d'esclaves., 1er octobre 1851; MC/ET/VIII/1648
      Nom, qualité: (M.) Daney, Sidney.
      Nom, qualité: (M.) Gentil de, Louis Francois Ludovic.
      Profession: notaire, Lorrain (martinique (la)).
      Nom, qualité: (Mme ou Mlle) Fauve-Sablon, Louise Cesarine.
      Nom, qualité: (Mme ou Mlle) Plissonneau, Rose.
      Nom, qualité: (Mme ou Mlle) Coqueran, Marie Elisabeth.
      Nom, qualité: (M.) Sem, Saint-Just.
      Nom, qualité: (M.) Sem, Symphorien.
    - Vente, terrain, 6000 f, Viroflay (Yvelines)., 2 octobre 1851; MC/ET/VIII/1648
      Nom, qualité: (M.) Vaudron, Jacques Denis.
      Domicile: Viroflay (Yvelines).
      Nom, qualité: (personne morale) Compagnie de Chemin-De-Fer Paris-St-Germain
    - Quittance, remboursement d'emprunt, 16131 f., 3 octobre 1851; MC/ET/VIII/1648
      Nom, qualité: (M.) Florent, Jacques Louis Loup.
      Profession: notaire (ancien), Paris (Paris).
      Domicile: Paris (Paris) rue de Buffault, 24.
      Nom, qualité: (M.) Voulaire, Francis Edouard.
      Domicile: Paris (Paris) rue Sansoy, 9
    - Procuration r.p., dépôt, vente de rente etat 5%, 9 f., 3 octobre 1851; MC/ET/VIII/1648
      Nom, qualité: (M.) Bernabei, Claude.
      Profession: apothicaire, Sienne (italie).
      Domicile: Sienne (italie).
    - Procuration r.p., dépôt, conversion d'indemnite aux ex-possesseurs d'esclaves., 6 octobre 1851; MC/ET/VIII/1648
      Nom, qualité: (M.) Desloriers, Symphor.
      Nom, qualité: (Mme ou Mlle) Theresine.
      Nom, qualité: (M.) Houdeletk, Louis Leopold Andre.
      Nom, qualité: (Mme ou Mlle) Jacques, Jeanne Rose.
      Nom, qualité: (M.) Elisabeth Dit Jacques-Tailleur.
      Nom, qualité: (M.) Laprairie, Saint-Michel.
      Nom, qualité: (M.) Linnee, Regis.
    - Subrogation, consentement, acompte sur remboursement d'emprunt, 25000 f sur 35000 f., 6 octobre 1851; MC/ET/VIII/1648
      Nom, qualité: (M.) David, Louis Ernest.
      Domicile: Paris (Paris) rue des Petites-Ecuries, 46.
      Nom, qualité: (Mme ou Mlle) Gondouin, Antoinette Catherine.
      Domicile: Paris (Paris) boulevard Saint-Germain, 47.
      Relations: subrogé(e) de l'intervenant 2, épouse de l'intervenant 4.
      Nom, qualité: (M.) Roettiers de Montaleau, Alexandre Henry Nicolas.
      Domicile: Paris (Paris) boulevard Saint-Germain, 47
    - Quittance, acompte sur remboursement d'emprunt, 25000 f sur 35000 f., 6 octobre 1851; MC/ET/VIII/1648
    - Obligation, emprunt, 35000 f., 6 octobre 1851; MC/ET/VIII/1648
    - Notoriete, dépôt, société., 8 octobre 1851; MC/ET/VIII/1648
      Nom: Société Lecomte-De-L'Isle et Fils.
      Domicile: Saint-Denis (reunion (ile de la))
    - Procuration r.p., dépôt, vente de rente etat, 14 f., 9 octobre 1851; MC/ET/VIII/1648
      Nom, qualité: (M.) Fanfani, Louis.
      Nom, qualité: (M.) Ciacchini, Francois.
      Nom, qualité: (M.) Cangioli, Jacques.
      Nom, qualité: (M.) Contrucci, Frederic.
    - Quittance, legs, 151 f., 9 octobre 1851; MC/ET/VIII/1648
      Nom, qualité: (personne morale) Fretigny (legataires).
      Relations: legataires de l'intervenant 2.
      Nom, qualité: (Mme ou Mlle) Noel, Marie Augustine.
      Domicile: Fontainebleau (Seine-et-Marne).
      Nom, qualité: (M.) Fretigny, Pierre Adrien.
      Domicile: Avernes (95).
      Relations: épouse de l'intervenant 5.
      Profession: percepteur, Avernes (95).
      Domicile: Avernes (95)
    - Donation viagere, rente, 260 f., 9 octobre 1851; MC/ET/VIII/1648
      Nom, qualité: (M.) Delaleuf, Gustave.
      Domicile: Paris (Paris) rue Saint-Florentin, 16.
      Nom, qualité: (M.) Rascol, Simeon Victor.
      Profession: employe (ancien), Paris (Paris).
      Domicile: Paris (Paris) rue de la Victoire, 47
    - Succession, dépôt de pieces., 14 octobre 1851; MC/ET/VIII/1648
      Nom, qualité: (M.) Macnamara, Arthur.
      Domicile: Paris (Paris) rue de l'Union, 40
    - Succession, liquidation., 15 octobre 1851; MC/ET/VIII/1648
      Nom, qualité: (Mme ou Mlle) Vincent, Hortense.
      Domicile: Paris (Paris) rue Notre-Dame-de-Lorette, 5.
      Profession: courtier-de-commerce, Paris (Paris).
      Domicile: Paris (Paris) rue Notre-Dame-de-Lorette, 5
    - Succession, liquidation, approbation., 15 octobre 1851; MC/ET/VIII/1648
    - Procuration générale., 16 octobre 1851; MC/ET/VIII/1648
      Nom, qualité: (M.) Dreyfous, Mederic.
      Profession: facteur à la halle aux grains, Paris (Paris).
      Domicile: Paris (Paris) rue Saint-Germain-Auxerrois, 16.
      Nom, qualité: (Mme ou Mlle) Lecerf, Delphine.
      Domicile: Paris (Paris) rue Saint-Germain-l'Auxerrois, 16.
    - Transport, créance, 16000 f., 17 octobre 1851; MC/ET/VIII/1648
      Relations: veuve de l'intervenant 2, épouse de l'intervenant 3, créancier(e) de l'intervenant 4.
      Nom, qualité: (M.) Auger, Napoleon Felix.
      Domicile: Paris (Paris) rue du Faubourg-St-Antoine, 9.
      Nom, qualité: (Mme ou Mlle) Ferer, Fanny.
      Domicile: Paris (Paris) rue Buffault, 24.
      Domicile: Paris (Paris) rue Buffault, 24
    - Prorogation, delai de reglement de dette, 16000 f., 17 octobre 1851; MC/ET/VIII/1648
      Domicile: Paris (Paris) rue du Faubourg-St-Antoine, 9
    - Mariage., 18 octobre 1851; MC/ET/VIII/1648
      Nom, qualité: (M.) Durieu, Jean Baptiste.
      Profession: instituteur, Nogent-sur-Marne (Val-de-Marne).
      Domicile: Nogent-sur-Marne (Val-de-Marne).
      Nom, qualité: (M.) Durieu, Antoine.
      Domicile: Belleville-sur-Mer (Seine-Maritime).
      Nom, qualité: (Mme ou Mlle) Bleue, Agathe Louise.
      Domicile: Paris (Paris) rue Chaillou, 42.
      Nom, qualité: (M.) Bleue, Jean Baptiste Pierre.
      Domicile: Paris (Paris) rue du Faubourg-St-Honore, 12
    - Vente par Louis-Félix Gallois, demeurant au château du Petit-Bercy, à Joseph-Félix Courvoisier, négociant, port de Bercy, d'un terrain situé à bercy, rue Gallois., 21 octobre 1851; MC/ET/VIII/1648
      acte de vente; Courvoisier, Joseph-Félix; Gallois, Louis-Félix; négociant
    - Testament, depot., 21 octobre 1851; MC/ET/VIII/1648
      Profession: jurisconsulte, Paris (Paris).
    - Mariage., 21 octobre 1851; MC/ET/VIII/1648
      Nom, qualité: (M.) Fassini, Alexandre Victor.
      Domicile: Paris (Paris) rue de Bercy, 10.
      Nom, qualité: (M.) Fassini, Geoffroi.
      Domicile: Bacconigi (sardaigne).
      Nom, qualité: (Mme ou Mlle) Millet, Anne Marie Louise Fanny.
      Domicile: Paris (Paris) boulevard du Temple, 32.
      Nom, qualité: (M.) Millet, Jean Ambroise.
      Profession: journalier, Villehardouin (Aube).
      Domicile: Villehardouin (Aube)
    - Procuration r.p., dépôt, conversion d'indemnite aux ex-possesseurs d'esclaves., 21 octobre 1851; MC/ET/VIII/1648
      Nom, qualité: (M.) Morice, Alphonse Alfred.
      Profession: agent d'affaires, Pointe-A-Pitre (guadeloupe (la)).
    - Vente et plan, terrain, 189 f, Bercy (Paris) rue Gallois, 15., 21 octobre 1851; MC/ET/VIII/1648
      Nom, qualité: (M.) Gallois, Louis Felix.
      Domicile: Bercy (Paris) chateau du Petit-Bercy, 44.
      Domicile: Bercy (Paris) sur le Port, 40
    - Procuration r.p., dépôt, vente de rente etat 5%, 117 f., 22 octobre 1851; MC/ET/VIII/1648
      Nom, qualité: (M.) Guerit, Bernard.
      Profession: maire, Artres (Nord).
      Domicile: Artres (Nord).
      Nom, qualité: (M.) Fromont, Charles Louis Joseph.
      Profession: receveur municipal, Artres (Nord).
      Domicile: Valenciennes (Nord).
    - Succession, inventaire apres décès., 24 octobre 1851; MC/ET/VIII/1648
      Profession: jurisconsulte, Paris.
    - Procuration acte, gestion de biens et affaires., 25 octobre 1851; MC/ET/VIII/1648
      Nom, qualité: (M.) Mouton, Ambroise Honore.
      Profession: marchand de draperies, Paris (Paris).
      Domicile: Paris (Paris) quai de la Megisserie, 42.
      Nom, qualité: (Mme ou Mlle) Maurat, Celeste.
      Domicile: Chalonnes-sur-Loire (Maine-et-Loire).
      Nom, qualité: (M.) Cherbonneau, Pierre.
      Domicile: Chalonnes-sur-Loire (Maine-et-Loire)
    - Vente, maison et jardin, 8000 f, Montmartre (Paris) rue Veron, 12., 25 octobre 1851; MC/ET/VIII/1648
      Nom, qualité: (M.) Colignon, Nicolas Charles Auguste.
      Profession: machiniste, Montmartre (Paris).
      Domicile: Montmartre (Paris) rue Veron, 12.
      Nom, qualité: (M.) Roisin, Achille Firmin.
      Profession: employe, Montmartre (Paris).
      Domicile: Montmartre (Paris) impasse Constantin, 1
    - Procuration r.p., dépôt, vente de rente etat 5% / 700 f., 27 octobre 1851; MC/ET/VIII/1648
      Nom, qualité: (Mme ou Mlle) Butler, Anna.
      Domicile: Oxford (angleterre).
    - Procuration r.p., dépôt, vente de rente etat 5%, 500 f., 28 octobre 1851; MC/ET/VIII/1648
      Nom, qualité: (M.) Sollier, Louis Nicolas Frederic.
      Profession: ingenieur de la marine, Ingouville (Seine-Maritime).
      Domicile: Ingouville (Seine-Maritime).
      Nom, qualité: (M.) Baudienne, Nicolas Philippe.
      Profession: magistrat (ancien), Paris (Paris).
      Domicile: Paris (Paris) rue d'Argenteuil, 36
    - Dépôt de procuration par Henri Étienne Ingrain, clerc de notaire de Me Émile Fould, donnée à Jersey par Thomas Sutton, demeurant à Saint-Brélade sur l'île de Jersey (Royaume-Uni), à Messieurs B. M. Fould et Fould-Oppenheim, banquiers à Paris, pour céder une inscription de 200 francs sur l'État français., 29 octobre 1851; MC/ET/VIII/1648
      De l'image fixe à l'image animée (1820-1910), documents du Minutier central des notaires de Paris relatifs à l'histoire des photographes et de la photographie, par Marc Durand, Paris, Archives nationales, 2013 (sous presse), notice n° 4593 (version dématérialisée de l'instrument de recherche, les notices biographiques et compléments de descriptions d'actes ne se trouvent que sur la version papier de l'ouvrage, voir contexte dans le Plan d’orientation général - Notaires de Paris, guides thématiques du Minutier).
      Anglo-normandes (îles); Royaume-Uni; Ingrain, Henri Étienne; Sutton, Thomas; Fould, B.L.; Fould-Oppenheim, ?; Fould, Émile
    - Procuration r.p., dépôt, vente de rente etat 5%, 200 f., 29 octobre 1851; MC/ET/VIII/1648
      Nom, qualité: (M.) Sutton, Thomas.
      Domicile: Saint-Brelade (jersey).
    - Dépôt de procuration par Henri Étienne Ingrain, clerc de notaire de Me Fould, donnée à Jersey par Thomas Sutton, demeurant à Saint-Brélade sur l'île de Jersey (Royaume-Uni), à monsieur Stern, banquier, pour céder une inscription de 509 francs sur l'État français.. A signaler: ces deux procurations ont été passées par devant Me Jean Payn, notaire sur l'île de Jersey., 29 octobre 1851; MC/ET/VIII/1648
      De l'image fixe à l'image animée (1820-1910), documents du Minutier central des notaires de Paris relatifs à l'histoire des photographes et de la photographie, par Marc Durand, Paris, Archives nationales, 2013 (sous presse), notice n° 4594 (version dématérialisée de l'instrument de recherche, les notices biographiques et compléments de descriptions d'actes ne se trouvent que sur la version papier de l'ouvrage, voir contexte dans le Plan d’orientation général - Notaires de Paris, guides thématiques du Minutier).
      Anglo-normandes (îles); Royaume-Uni; Ingrain, Henri Étienne; Sutton, Thomas; Stern, ?; Fould, Émile
    - Procuration r.p., dépôt, conversion d'indemnite aux ex-possesseurs d'esclaves., 31 octobre 1851; MC/ET/VIII/1648
      Nom, qualité: (Mme ou Mlle) Amelant, Rose.
      Nom, qualité: (M.) Borne, Simon Joseph.
      Nom, qualité: (Mme ou Mlle) Amelant, Marie Therese Virginie.
      Nom, qualité: (M.) Bondy, Pierre.
      Nom, qualité: (M.) Jouye-Grandmaison, Louis Charles Marie Alexandre.
      Nom, qualité: (Mme ou Mlle) Celeste, Anna.
      Relations: veuve de l'intervenant 7.
      Intervenant 7, indirect:
      Nom, qualité: (M.) Nelson, Amedee.
    - Procuration r.p., dépôt, conversion d'indemnite aux ex-possesseurs d'esclaves., 3 novembre 1851; MC/ET/VIII/1648
      Nom, qualité: (M.) Ruillier, Hippolyte Jacques Louis.
    - Procuration acte, prise de possession de succession., 4 novembre 1851; MC/ET/VIII/1648
      Nom, qualité: (M.) Mery, Augustin.
      Profession: aubergiste, Chartres (Eure-et-Loir).
      Domicile: Paris (Paris) rue du Helder, 25.
      Nom, qualité: (Mme ou Mlle) Lecrosnier, Marie Josephine.
      Relations: veuve de l'intervenant 2
    - Succession, notoriete., 5 novembre 1851; MC/ET/VIII/1648
      Nom, qualité: (M.) Hautancourt D', Marie Rose.
      Domicile: Paris (Paris) rue de la Tour-d'Auvergne, 11
    - Prorogation, delai de remboursemenr de dette, 6000 f., 6 novembre 1851; MC/ET/VIII/1648
      Nom, qualité: (Mme ou Mlle) Orcelle, Therese Louise.
      Domicile: Paris (Paris) rue Laffitte, 41.
      Nom, qualité: (M.) Guiard, Jacques Denis Lucien.
      Domicile: Paris (Paris) rue Montmartre, 5.
      Nom, qualité: (M.) Guiard, Charles Lucien.
      Domicile: Paris (Paris) rue Montmartre, 5
    - Procuration r.p., dépôt, vente de rente etat 1000 f., 7 novembre 1851; MC/ET/VIII/1648
      Nom, qualité: (M.) Da-Costa-Paiva, Antonio.
      Domicile: Porto (portugal).
    - Procuration par Charles-Tudor STEWART, Nouvelle-Orléans, à la banque GREENE et compagnie, pour l'administration de ses affaires commerciales en particulier avec le ministère de la Marine pour la fourniture au gouvernement français de bois propres aux constructions navales., 8 novembre 1851; MC/ET/VIII/1648
      Étrangers en France, Français à l'étranger et aux colonies, XVIe-XIXe siècle (env. 1.000 actes), par le personnel du Minutier,1950-2000 (fichier papier entièrement dématérialisé; voir contexte dans le Plan d’orientation général - Notaires de Paris, guides thématiques du Minutier).
      procuration; Etats-Unis; La Nouvelle-Orléans (Etats-Unis); Stewart, Charles-Tudor
    - Procuration r.p., dépôt, vente de rentes etat 3% eet 5%., 8 novembre 1851; MC/ET/VIII/1648
      Nom, qualité: (M.) Mouton, Louis Auguste.
      Profession: capitaine des douanes, Crotoy (Somme).
      Domicile: Crotoy (le) (Somme).
      Nom, qualité: (M.) Lefils, Florentin.
      Domicile: Paris (Paris) rue de Bondy, 5
    - Procuration acte, fourniture de bois pour la marine., 8 novembre 1851; MC/ET/VIII/1648
      Nom, qualité: (M.) Stewart, Charles Tudor.
      Domicile: Nouvelle-Orleans (la) (etats-unis).
      Nom: Banque Greene et Cie
    - Mainlevee, hypotheque., 8 novembre 1851; MC/ET/VIII/1648
      Nom, qualité: (M.) Muteau, Jules Etienne Francois.
      Profession: president de la cour-d'appel, Dijon (Côte-d'Or).
      Domicile: Dijon (Côte-d'Or).
      Nom, qualité: (M.) Pouillet, Claude Servais Mathias.
      Profession: administrateur des arts-et-metiers, Paris.
      Domicile: Paris (Paris) rue Saint-Martin, 208
    - Mainlevée d'inscription hypothécaire Étienne François Muteau, premier président de la Cour d'appel de Dijon (Côte-d'Or) représenté par Henri Champy, au profit de Claude Servais Mathias Marie Roland Pouillet, administrateur du Conservatoire national des arts et métiers, demeurant 208, rue Saint-Martin., 8 novembre 1851; MC/ET/VIII/1648
      De l'image fixe à l'image animée (1820-1910), documents du Minutier central des notaires de Paris relatifs à l'histoire des photographes et de la photographie, par Marc Durand, Paris, Archives nationales, 2013 (sous presse), notice n° 4144 (version dématérialisée de l'instrument de recherche, les notices biographiques et compléments de descriptions d'actes ne se trouvent que sur la version papier de l'ouvrage, voir contexte dans le Plan d’orientation général - Notaires de Paris, guides thématiques du Minutier).
      Saint-Martin (rue); Dijon (Côte-d'Or); Muteau, Étienne François; Champy, Henri; Pouillet, Claude Servais Mathias Marie Roland
    - Procuration générale., 10 novembre 1851; MC/ET/VIII/1648
      Nom, qualité: (M.) Marcan, Isaac.
      Domicile: Paris (Paris) rue des Petites-Ecuries, 42.
      Nom, qualité: (Mme ou Mlle) Leven, Mina.
    - Succession, proces-verbal., 10 novembre 1851; MC/ET/VIII/1648
    - Mariage., 11 novembre 1851; MC/ET/VIII/1648
      Nom, qualité: (M.) Charras, Jean Baptiste Francois.
      Profession: mecanicien, Paris (Paris).
      Domicile: Paris (Paris) rue des Canettes, 19.
      Nom, qualité: (M.) Charras, Jean.
      Profession: journalier, Rungis (Val-de-Marne).
      Domicile: Rungis (Val-de-Marne).
      Nom, qualité: (Mme ou Mlle) Fournier, Louise Laurence.
      Nom, qualité: (M.) Fournier, Come.
    - Mainlevee, hypotheque., 12 novembre 1851; MC/ET/VIII/1648
      Profession: chef de à la comptabilite des hospices, Paris (Paris).
      Domicile: Paris (Paris) rue des Tournelles, 30
    - Succession, inventaire apres décès, depot., 13 novembre 1851; MC/ET/VIII/1648
      Nom, qualité: (M.) Pasteur, Claude Francois.
      Domicile: Mitry-Mory (Seine-et-Marne)
    - Mainlevee, hypotheque., 13 novembre 1851; MC/ET/VIII/1648
      Nom, qualité: (M.) Biesta, Hippolyte Guillaume.
      Profession: directeur du comptoir national d'escompte, Paris (Paris).
      Domicile: Paris (Paris) rue Massena, 8.
      Nom, qualité: (personne morale) Société Bezacon (eugene) et Cie
    - Quittance., 14 novembre 1851; MC/ET/VIII/1648
      Nom, qualité: (M.) Frois, Charles Chevalier.
      Profession: syndic des compagnies d'assurances-maritimes, Paris.
      Domicile: Paris (Paris) rue de la Banque, 24.
      Nom, qualité: (M.) Martin, Lege.
      Profession: patissier (ancien), Nantes (Loire-Atlantique).
      Domicile: Nantes (Loire-Atlantique)
    - Succession, inventaire apres décès., 15 novembre 1851; MC/ET/VIII/1648
      Nom, qualité: (Mme ou Mlle) Hautancourt D', Marie Rose.
      Domicile: Paris (Paris) rue de la Tour-d'Auvergne, 7
    - Mariage., 17 novembre 1851; MC/ET/VIII/1648
      Nom, qualité: (M.) Halphen, Eugene.
      Domicile: Paris (Paris) rue Lepelletier, 6.
      Nom, qualité: (M.) Halphen, Salomon.
      Nom, qualité: (Mme ou Mlle) Oppenheimer, Bertha Hirsch.
      Domicile: Paris (Paris) rue Taitbout, 9.
      Nom, qualité: (M.) Oppenheimer, Hirsch Bereud.
      Domicile: Paris (Paris) rue Taitbout, 12
    - Procuration r.p., dépôt, vente de rente etat 5%, 509 f., 17 novembre 1851; MC/ET/VIII/1648
    - Obligation, emprunt, 3600 f., 18 novembre 1851; MC/ET/VIII/1648
      Nom, qualité: (M.) Galdin, Augustin.
      Profession: medecin, Bazoche-Gouet (la) (Eure-et-Loir).
      Domicile: Bazoche-Gouet (la) (Eure-et-Loir).
      Nom, qualité: (M.) Pereire, Emile.
      Profession: directeur du chemin-de-fer Saint-germain-versailles, Paris (Paris).
      Domicile: Paris (Paris) rue d'Amsterdam, 5
    - Procuration r.p., dépôt, conversion d'indemnite aux ex-possesseurs d'esclaves., 19 novembre 1851; MC/ET/VIII/1648
      Nom, qualité: (M.) Labourgade, Michel.
      Nom, qualité: (M.) Marcelin, Daniel.
      Nom, qualité: (M.) Ferlande, Jacques Vincent.
      Profession: négociant (ancien), Pointe-A-Pitre (guadeloupe (la)).
      Nom, qualité: (M.) Louveau de Laguigneraye, Louis.
      Nom, qualité: (M.) Farcit-Calbiac, Pierre.
      Nom, qualité: (M.) Jaham de Bellegrade, Ange Reine Magdelaine Merope.
      Relations: veuve de l'intervenant 8, veuve de l'intervenant 9.
      Nom, qualité: (M.) Lemoyme d'Aubermesnil, Louis Alexandre.
      Domicile: Martinique (la).
      Nom, qualité: (M.) Bouisset, Laurent.
      Profession: avoué,Saint-Pierre (martinique (la)).
    - Obligation, emprunt, 2700 f., 19 novembre 1851; MC/ET/VIII/1648
      Nom, qualité: (M.) Garnier, Louis Andre.
      Profession: bonnetier, Paris (Paris).
      Domicile: Paris (Paris) rue des Vieilles-Etuves-St-Honore, 6.
      Nom, qualité: (M.) Milon, Pierre Dominique.
      Profession: bonnetier (marchand), Paris (Paris).
      Domicile: Paris (Paris) rue Saint-Honore, 98